【裁判字號】    97,訴,288
【裁判日期】    970328
【裁判案由】    妨害風化
【裁判全文】
臺灣臺北地方法院刑事判決               97年度訴字第288號
公  訴  人  臺灣臺北地方法院檢察署檢察官
被      告  甲○○
                    （另案羈押於臺灣基隆看守所）
選任辯護人  林宇文律師
            張漢榮律師
上列被告因妨害風化案件，經檢察官提起公訴（96年度偵緝字第
2483號），嗣被告於本院準備程序進行中先就被訴事實為有罪之
陳述，經合議庭裁定改行簡式審判程序，本院判決如下：
    主  文
甲○○連續意圖使女子與他人為性交之行為，而媒介以營利，處
有期徒刑陸月，如易科罰金，以銀元參佰元即新臺幣玖佰元折算
壹日。
扣案會員及應召女聯絡簿參本及行動電話拾陸具均沒收。
    事  實
一、甲○○基於意圖使女子與他人為性交易以營利之概括犯意，
    於民國90年10月間某日，在臺北市○○○路○ 段336 號4 樓
    之7 住處內，使用行動電話聯絡，媒介江建昀以不詳之代價
    與某成年女子在臺北市○○○路○ 段1 號7 樓之19江建昀住
    處內為性交易。復承前概括犯意，於同年11月2 日下午3 時
    許，再以行動電話聯絡，媒介江建昀以新臺幣（下同）5 千
    元之代價與大陸地區成年女子謝華奇在上述江建昀住處內為
    性交易，甲○○則與謝華奇約定由謝華奇賣淫所得中抽取
    2,500 元以牟利。嗣為警於同日下午5 時許，在臺北市○○
    ○路○ 段336 號4 樓之7 甲○○住處扣得會員及應召女聯絡
    簿3 本、行動電話16具而查獲。
二、案經臺北市政府警察局移送臺灣臺北地方法院檢察署檢察官
    偵查起訴，嗣經本院合議庭裁定以簡式審判程序審理。
    理  由
一、上揭犯罪事實，業據被告甲○○於本院審理時坦承不諱，核
    與證人江建昀證述經人電話媒介與某成年女子及謝華奇於上
    述時、地為性交易；證人謝華奇證述經被告電話媒介以5 千
    元之代價與證人江建昀為性交易，並與被告約定五五分帳；
    證人林瑞琪證述代被告簽訂上述臺北市○○○路○ 段336 號
    4 樓之7 房屋租賃契約；以及證人劉莊百合證述與被告同住
    於上址等情相符，並有房屋租賃契約書、會員及應召女聯絡
    簿3 本、行動電話16具扣案可佐，堪認被告之自白與事實相
    符，從而本件事證明確，被告媒介犯行堪以認定，應予依法
    論科。
二、被告行為後，刑法於94年1 月7 日修正通過，於94年2 月2
    日公布，並於95年7 月1 日施行。按行為後法律有變更者，
    適用行為時之法律，但行為後之法律有利於行為人者，適用
    最有利於行為人之法律，現行刑法第2 條第1 項定有明文。
    此條規定乃與刑法第1 條罪刑法定主義契合，而貫徹法律禁
    止溯及既往原則，係規範行為後法律變更所生新舊法律比較
    適用之準據法，是刑法第2 條本身雖經修正，但刑法第2 條
    既屬適用法律之準據法，本身尚無比較新舊法之問題，應一
    律適用裁判時之現行刑法第2 條規定，綜其全部罪刑之結果
    而為比較，以決定適用之刑罰法律其全部罪刑之結果而為比
    較（最高法院95年5 月23日95年度第8 次刑庭會議決議參照
    ）。茲說明如下：
（一）刑法第231 條第1 項之媒介猥褻罪，法定刑為5 年以下有
      期徒刑，得併科10萬元以下罰金；比較修正後刑法施行法
      所增訂第1 條之1 規定「中華民國九十四年一月七日刑法
      修正施行後，刑法分則編所定罰金之貨幣單位為新臺幣。
      九十四年一月七日刑法修正時，刑法分則編未修正之條文
      定有罰金者，自九十四年一月七日刑法修正施行後，就其
      所定數額提高為三十倍。但七十二年六月二十六日至九十
      四年一月七日新增或修正之條文，就其所定數額提高為三
      倍」，修正後刑法施行法第1 條之1 第2 項與罰金罰鍰提
      高標準條例第1 條，因上開罪罰金刑之最高額度均屬相同
      ，並非刑罰法令之變更，無刑法第2 條第1 項比較新舊法
      之適用，應適用裁判時之刑法施行法第1 條之1 （最高法
      院95年度第21條刑事庭會議決議參照）。另刑法第33條第
      5 款修正為「主刑之種類如下：五、罰金：新臺幣一千元
      以上，以百元計算之」，是依修正後之法律，刑法第231
      條第1 項媒介猥褻罪，所得科處之罰金刑最低則為新臺幣
      1 千元，與被告行為時之罰金罰鍰提高標準條例第1 條前
      段規定之提高倍數10倍及修正前刑法第33條第5 款規定之
      罰金最低額銀元1 元即新臺幣3 元相比較，自以被告行為
      時關於刑法第33條第5 款規定科處罰金刑之法律較有利於
      被告。
（二）刑法第56條連續犯之規定業經刪除，則被告之數犯罪行為
      ，應予分論併罰。此刪除雖非犯罪構成要件之變更，但顯
      已影響行為人刑罰之法律效果，自屬法律有所變更，依新
      法第2 條第1 項規定，比較新、舊法結果，仍應適用較有
      利於被告之行為時法律即舊法論以連續犯。
（三）又修正後刑法第41條第1 項前段關於得易科罰金之折算標
      準，由「得以一元以上三元以下折算一日」（按：此規定
      配合修正前罰金罰鍰提高標準條例第二條【現已刪除】規
      定，就其原定數額提高為一百倍折算一日，則最高應以銀
      元三百元折算一日，經折算為新臺幣後，應以新臺幣九百
      元折算為一日），提高為「以新臺幣一千元、二千元或三
      千元折算一日」，並刪除「因身體、教育、職業、家庭之
      關係或其他正當事由，執行顯有困難」之條件。是以比較
      新舊法結果，修正前關於易科罰金之折算標準金額較低，
      自係較為有利。
（四）綜上法律修正前、後之比較，揆諸前揭最高法院決議及刑
      法第2 條第1 項所定之「從舊從輕」原則，本件自應整體
      適用修正前之刑法第33條第5 款、第56條、第41條第1 項
      前段等規定論處，並逕行適用刑法施行法第1 條之1 之規
      定。
三、是核被告所為，係犯刑法第231 條第1 項之媒介女子與人性
    交罪。被告2 次媒介性交易犯行，時間緊密，犯罪構成要件
    相同，顯係基於概括犯意為之，為連續犯，依修正前刑法第
    56條規定，以一罪論，並加重其刑。爰審酌被告素行、目的
    、犯罪動機、所生損害及犯罪後坦承犯行態度尚佳等一切情
    狀，量處如主文所示之刑，並依修正前刑法第41條第1 項前
    段規定，諭知易科罰金之折算標準。扣案會員及應召女聯絡
    簿3 本、行動電話16具為被告所有供本案犯罪所用，業據被
    告供承在卷，依刑法第38條第1 項第2 款之規定沒收。
四、末查，本件被告之犯罪時間，雖在96年4 月24日以前，惟按
    中華民國96年罪犯減刑條例第5 條規定：本條例施行前，經
    通緝而未於中華民國96年12月31日以前自動歸案接受偵查、
    審判或執行者，不得依本條例減刑。查被告係於91年12月13
    日即經臺灣臺北地方法院檢察署通緝，直至96年10月15日始
    經警緝獲到案，有通緝書、基隆市政府警察局通緝案件報告
    書在卷足憑，參諸前揭規定，自不得依該條例減刑，附此敘
    明。
據上論斷，應依刑事訴訟法第273 條之1 第1 項、第299 條第1
項前段，刑法第2 條第1 項前段、第231 條第1 項、第38條第1
項第2 款，修正前刑法第56條、第41條第1 項前段，刑法施行法
第1 條之1 ，修正前罰金罰鍰提高標準條例第2 條，現行法規所
定貨幣單位折算新臺幣條例第2 條，判決如主文。
本案經檢察官黃珮瑜到庭執行職務。
中    華    民    國    97    年    3     月    28    日
                  刑事第三庭    法  官  胡宗淦
以上正本證明與原本無異。
如不服本判決，應於判決送達後10日內，向本院提出上訴狀。
                                書記官  林鈴芬
中    華    民    國    97    年    3     月    28    日
中華民國刑法第231條
（圖利使人為性交或猥褻罪）
意圖使男女與他人為性交或猥褻之行為，而引誘、容留或媒介以
營利者，處5年以下有期徒刑，得併科10萬元以下罰金。以詐術
犯之者，亦同。
公務員包庇他人犯前項之罪者，依前項之規定加重其刑至二分之
一。


司法院資訊處製作；財團法人民間司法改革基金會備份。
